【裁判字號】    99,訴,1071
【裁判日期】    991015
【裁判案由】    損害賠償
【裁判全文】
臺灣士林地方法院民事判決              99年度訴字第1071號
原      告  乙○○
訴訟代理人  黃勢棠
被      告  丙○○
            甲○○
上開當事人間損害賠償事件，原告提起刑事訴訟附帶民事訴訟（
98年度附民字第188 號），經本院刑事庭移送而來，本院於99年
10月8 日辯論終結，判決如下：
    主  文
被告應連帶給付原告新臺幣貳拾萬仟肆佰捌拾元，及被告丙○
○自民國九十八年九月二十二日起，被告甲○○自民國九十八年
十月四日起，均至清償日止按週年利率百分之五計算之利息。
原告其餘之訴駁回。
本判決第一項得假執行。
原告其餘假執行之聲請駁回。
    事  實  及  理  由
一、被告等人均未於言詞辯論期日到場，核無民事訴訟法第386
    條各款所列情形，爰依原告之聲請，由其一造辯論而為判決
    。
二、原告起訴主張：被告丙○○因不滿同為蛋商之原告削價競爭
    ，竟與被告甲○○基於普通傷害之犯意，於民國97年6 月21
    日11時2 分許，由被告丙○○以其持用之門號0000000000號
    行動電話撥打原告持用之門號0000000000號行動電話，謊稱
    欲訂購雞蛋，約定在臺北縣汐止市○○路與福德路口交貨；
    嗣原告於同日11時45分許，駕駛車牌號碼CT-9681 號自用小
    貨車搭載員工黃敏盛到上開路口，被告甲○○告知黃敏盛與
    其無關無庸下車，陳政峰站在系爭車輛前把風，被告甲○○
    與真實姓名年籍不詳之成年男子先後持附近店家所有之棒球
    棍1 支在系爭車輛後方共同毆打原告，致原告受有頭部外傷
    合併左耳背皮下血腫、口腔黏膜挫傷、右上臂挫傷合併瘀青
    、右小腿挫傷、左大腿挫傷合併瘀青、左小腿挫傷等傷害，
    渠等並隨即至巷口搭乘前往接應之車牌號碼ZV-9265 號黑色
    三菱自小客車一同離去。被告丙○○、甲○○共同傷害原告
    ，依民法第184 條、第185 條負連帶賠償責任。原告依民法
    第193 條、第195 條請求被告給付醫療費新臺幣（下同）2
    萬3,480 元、工作損失24萬元、精神慰撫金43萬6,520 元。
    聲明：被告應連帶給付70萬元及自起訴狀繕本送達翌日起至
    清償日止按週年利率5 ％計算之利息；願供擔保聲請假執行
    。
三、被告2 人均未到庭陳述亦未提出任何書狀陳述。
四、本院得心證之理由：
(一)、原告主張被告等人有上開共同傷害行為，有被告甲○○於警
    詢、偵查、審理中自白（本院98年度易字第579 號）、巷口
    監視光碟、翻拍照片、國泰綜合醫院診斷證明書、被告丙○
    ○之行動電話通聯紀錄、分析紀錄、證人黃敏盛之證詞可佐
    。被告上開犯行，經臺灣士林地方法院檢察署檢察官聲請簡
    易判決處刑（臺灣士林地方法院檢察署97年度偵字第10465
    號、98年度偵字第7422號），並經本院刑事庭以98年度易字
    第579 號以共同傷害罪，判處被告丙○○有期徒刑6 月，被
    告甲○○有期徒刑5 個月（經提出上訴，現繫屬於臺灣高等
    法院99年上易字第1579號）等情，有上開卷宗影本、前科紀
    錄表可參。按「當事人對於他造主張之事實，於言詞辯論時
    不爭執者，視同自認。但因他項陳述可認為爭執者，不在此
    限。」「當事人對於他造主張之事實，已於相當時期受合法
    之通知，而於言詞辯論期日不到場，亦未提出準備書狀爭執
    者，準用第1 項之規定。但不到場之當事人係依公示送達通
    知者，不在此限。」民事訴訟法第280 條第1 項、第3 項定
    有明文。被告2 人均經合法送達（本院卷第47頁、第48頁、
    第49頁、第58頁、第59頁、第61頁），未於言詞辯論期日到
    場亦未提出任何書狀爭執，依民事訴訟法第280 條第3 項規
    定視為自認。被告2 人基於共同傷害之犯意毆打原告身體導
    致原告受傷等情，應堪認定。
(二)、按因故意或過失不法侵害他人之權利者，負損害賠償責任；
    數人共同不法侵害他人之權利者，連帶負損害賠償責任；不
    法侵害他人之身體或健康者，對於被害人因而喪失或減少勞
    動能力，或增加生活上需要時，應負損害賠償責任；被害人
    雖非財產上之損害，亦得請求賠償相當之金額；民法第184
    條第1 項前段、第185 條第1 項、第193 條第1 項、第195
    條第1 項前段分別定有明文。本件被告等人因前揭共同故意
    傷害行為，不法侵害原告之身體，致原告受有前開傷害，則
    原告依上開規定，請求被告連帶賠償其所受損害，於法有據
    。茲就原告請求賠償之項目及金額析述如下：
  1.醫療費用部分：原告因本件侵權行為受有前揭傷害，有國泰
    綜合醫院診斷證明書1 紙影本附卷可稽（附民卷第6 頁）。
    又原告所支付之醫療費用共2 萬3,380 元、診斷書費用100
    元，亦有原告提出之醫療費用單據為憑（附民字卷第9-14頁
    ）。原告受傷而多次就診等情，應堪認定，原告請求被告賠
    償醫療費用及診斷證明書費用共2 萬3,480元，應予准許。
  2.工作損失：
    原告主張因受傷2 個月無法工作，薪資損失12萬元等情，被
    告2 人均經合法送達，未於言詞辯論期日到場亦未提出任何
    書狀爭執，依民事訴訟法第280 條第3 項規定視為自認，是
    原告請求被告連帶賠償12萬元，即屬有據。至於原告已請求
    2 個月無法工作之薪資損失，其又主張雇用黃志楊代替其送
    貨，因而支出12萬元云云，然此屬重複請求，顯無理由，自
    不應准許。
  3.慰撫金：被告等人僅因細故而毆打原告受傷，導致原告身心
    均遭受痛苦，至為顯然。又查，原告高職畢業，為中盤蛋商
    ，但無固定收入，名下有汽車2 輛（年份為1997年、2000年
    ）；被告丙○○為高中畢業，97年所得約20萬元，收入不高
    ，名下則有1 輛汽車（年份1997年）；被告甲○○為國中肄
    業，並無固定收入，名下有2 輛汽車（年份為1992年），此
    有警詢筆錄、兩造財產所得調件明細表（97年度偵字第1046
    5 卷第11頁、第4 頁、第8 頁、本院卷第24 -34頁）在卷可
    參，本院審酌本件傷害事故發生之經過情形、原告所受之傷
    害及兩造之身份、地位及經濟狀況等一切情狀，認原告請求
    慰撫金6 萬元為適當，原告請求逾此範圍即屬無理由。
五、綜上所述，原告依侵權行為之法律關係，請求被告連帶給付
    20萬3,480 元( 計算式23,480＋120,000 ＋60,000＝203,48
    0)，及自起訴狀繕本送達被告之翌日即被告丙○○98年9 月
    22日、被告甲○○98年10月4 日起至清償日止，按週年利率
    5 ％計算之利息，為有理由，應予准許；逾此範圍之請求，
    則無理由，應予駁回。
六、原告雖聲明願供擔保請求宣告假執行，但因原告勝訴部分所
    命給付金額並未逾50萬元，依據民事訴訟法第389條第1項第
    5 款規定，本院自應依職權宣告假執行。至於原告敗訴部分
    ，則失所附麗，應駁回之。
七、本件事證已明，兩造其餘攻擊防禦方法及本院未經援用之證
    據，經審酌後，核與本件之結論，不生影響，爰不一一贅述
    ，附此敘明。
八、本件損害賠償事件乃刑事附帶民事訴訟，由刑事庭移送前來
    ，迄本院言詞辯論終結為止，當事人並無任何裁判費或其他
    訴訟費用之支出，爰不另為訴訟費用負擔之裁判。
九、據上論結，原告之訴為一部有理由，一部無理由，依民事訴
    訟法第385 條第1 項、第389 條第1 項第5 款，判決如主文
    。
中    華    民    國    99    年    10    月    15    日
                  民事第二庭  法  官  絲鈺雲
以上正本證明與原本無異。
如對本判決上訴，應於判決送達後20日內向本院提出上訴狀；若
委任律師提起上訴者，應一併繳納上訴審裁判費，否則本院得不
命補正逕行駁回上訴。
中    華    民    國    99    年    10    月    20    日
                              書記官  林玫熹

司法院資訊處製作；財團法人民間司法改革基金會備份。
